【裁判字號】    90,易,2475
【裁判日期】    900823
【裁判案由】    傷害等
【裁判全文】
臺灣板橋地方法院刑事判決                          九十年度易字第二四七五號
    公  訴  人  臺灣板橋地方法院檢察署檢察官
    被      告  甲○○
右列被告因傷害等案件，經檢察官提起公訴（九十年度偵字第一０一二三號），本院
判決如左：
    主    文
甲○○傷害人之身體，處有期徒刑參月，如易科罰金以參佰元折算壹日；又於公務員
執行職務時當場侮辱，處有期徒刑參月，如易科罰金以參佰元折算壹日；又對於公務
員依法執行職務時施強暴，處有期徒刑肆月，如易科罰金以參佰元折算壹日。應執行
有期徒刑捌月，如易科罰金以佰元折算壹日。
    事    實
一、甲○○於民國（下同）於九十年六月六日下午五時三十分許，酒後（尚未達精神
    耗弱程度）無故侵入閻吳來好位於台北縣三重市○○街七十四號住處，與閻婦發
    生爭吵後，竟基於傷害之犯意，徒手用力推閻婦，使閻婦跌倒致頭部撞擊冰箱而
    受有左上唇內側小擦傷約０．三公分之傷害。嗣閻婦報警後，台北縣警察局三重
    分局厚德派出所警員乙○○、丙○○旋趕往上址處理，詎甲○○於警員乙○○、
    丙○○詢問糾紛始末執行職務之際，竟心生不滿，以「幹你娘」等語，當場侮辱
    依法執行職務之上開公務員（公然侮辱部分未據告訴），其又萌對於公務員依法
    執行職務，施強暴脅迫之妨害公務及傷害犯意，徒手抱緊丙○○及毆打乙○○，
    致丙○○受有右前臂二處擦傷、乙○○受有左手中指擦傷之傷害，而施以強暴，
    並繼以「幹你娘」等語侮罵丙○○及乙○○。嗣甲○○經友人黃詠淮制止及其他
    警力支援始被帶回派出所究辦。
二、案經閻吳來、乙○○、丙○○訴由臺北縣警察局三重分局報告臺灣板橋地方法院
    檢察署檢察官偵查起訴。
    理    由
一、訊據被告甲○○矢口否認有何侵入住宅、傷害、侮辱警員及妨害公務等犯行，辯
    稱：伊當時喝醉了，不記得是否有罵人、打人，當伊清醒時，人已在警局云云。
    查：上開事實業據告訴人閻吳來好、乙○○、丙○○於本院審理指述歷歷，並有
    診斷證明書三紙、告訴人乙○○、丙○○之報告書附卷可稽，再參酌告訴人丙○○於本院審理時陳稱：當天被告很明顯是有喝酒，但伊等帶他上車時，他尚知道
    發生何事，還要求伊不要移送他等語，足知被告於斯時雖有飲酒但尚未達於心神
    喪失或精神耗弱之程度甚明。本件事證已臻明確，被告之犯行堪以認定。
三、核被告所為，係犯刑法第三百零六條第一項之侵入住宅、第二百七十七條第一項
    之傷害罪、第一百四十條第一項前段於公務員依法執行職務時，當場侮辱罪及第
    一百三十五條對於公務員依法執行職務時，施強暴脅迫罪。其先後傷害閻吳來好
    及警員乙○○、丙○○之犯行，犯意各別，應分別論處；其所犯侵入住宅罪及傷
    害（閻吳來好）罪間、妨害公務及傷害（乙○○、丙○○）罪間，均有方法結果
    之牽連關係，應依法分別從一重之傷害罪及妨害公務罪論處；又其所犯傷害、妨
    害公務、侮辱執行職務之公務員三罪間，犯意各別，應分論併罰。爰審酌被告品
    行、犯罪手段、目的、犯後態度及因一時不滿警員執勤取締，竟對於依法執行公
    務之員警當場侮辱並施以強暴，法紀觀念薄弱等一切情狀，各量處如主文所示之
    刑，並定其應執行刑及諭知易科罰金之折算標準。
據上論斷，應依刑事訴訟法第二百九十九條第一項前段，刑法第一百三十五條第一項
、第一百四十條第一項前段、第二百七十七條第一項、第三百零六條第一項、第五十
五條、第五十一條第五款、第四十一條第一項前段、第二項，罰金罰鍰提高標準條例
第一條前段、第二條，判決如主文。
本案經檢察官曾文鐘到庭執行職務。
中      華      民      國        九十      年    八    月    二十三    日
                                      臺灣板橋地方法院刑事第二庭
                                              法  官  古  秋  菊
右正本證明與原本無異。
如不服本判決，應於判決送達後十日內，向本院提出上訴狀。
                                              書記官  蕭  詩  穎
中      華      民      國       九十       年    八    月    二十三    日
附錄本案論罪科刑法條全文：
刑法第一百三十五條
對於公務員依法執行職務時，施強暴脅迫者，處三年以下有期徒刑、拘役或三百元以
下罰金。
意圖使公務員執行一定之職務或妨害其依法執行一定之職務或使公務員辭職，而施強
暴脅迫者，亦同。
犯前二項之罪，因而致公務員於死者，處無期徒刑或七年以上有期徒刑。
致重傷者，處三年以上、十年以下有期徒刑。
刑法第一百四十條
於公務員依法執行職務時，當場侮辱，或對於其依法執行之職務公然侮辱者，處六月
以下有期徒刑、拘役或一百元以下罰金。
對於公署公然侮辱者亦同。
中華民國刑法第二百七十七條
 (普通傷害罪)
傷害人之身體或健康者，處三年以下有期徒刑、拘役或一千元以下罰金。
犯前項之罪因而致人於死者，處無期徒刑或七年以上有期徒刑；致重傷者
，處三年以上十年以下有期徒刑。
中華民國刑法第三百零六條
 (侵入住居罪)
無故侵入他人住宅、建築物或附連圍繞之土地或船艦者，處一年以下有期
徒刑、拘役或三百元以下罰金。
無故隱匿其內，或受退去之要求而仍留滯者，亦同。


司法院資訊處製作；財團法人民間司法改革基金會備份。
